臺灣臺南地方法院新市簡易庭民事簡易判決  
111年度新簡字第127號
原      告  李依蓉  
被      告  王育晨  


上列當事人間請求損害賠償事件，經本院於民國111年4月15日言
詞辯論終結，判決如下：
    主      文
被告應給付原告新臺幣210,175元，及自民國111年1月27日起至
清償日止，按週年利率百分之5計算之利息。
訴訟費用新臺幣4,520元，由被告負擔新臺幣2,320元，餘由原告
負擔。
本判決原告勝訴部分得假執行。
原告其餘之訴及假執行之聲請均駁回。
    事實及理由
一、原告起訴主張：
  ㈠原告與訴外人王承濃為夫妻關係，雙方婚姻關係迄今仍存續
    。而被告與王承濃原均任職於相同公司，二人為同事關係，
    被告明知王承濃為已婚之人，竟介入原告與王承濃之婚姻，
    與王承濃發展婚外情，更進而發生性關係，實已侵害原告之
    配偶權，破壞原告與王承濃夫妻婚姻生活，原告自得依民法
    第184第1項規定，請求被告負損害賠償責任。又原告知悉被
    告與王承濃發展婚外情後遭受嚴重打擊開始產生緊張、焦慮
    、失眠情緒低落等精神問題，甚至多次出現輕生念頭及自殘
    行為，因而罹患重度憂鬱症，故請求被告賠償原告至精神科
    就診而支出之醫療費用新臺幣（下同）10,175元。被告明知
    王承濃為有配偶之人，仍持續與其保持親密之男女朋友關係
    ，渠等行為實已逾越一般男女相處之界限，嚴重破壞原告與
    王承濃夫妻共同生活之信任，導致原告與王承濃屢屢為此事
    爭吵，雙方互動降至冰點，更造成原告罹患重度憂鬱症，顯
    已破壞原告與王承濃夫妻共同生活之圓滿安全及幸福，造成
    原告身心飽受折磨、痛苦難耐，內心傷痛難以言語，故請求
    被告賠償精神慰撫金40萬元。爰依民法第184條第1項、第19
    3條第1項、第195條第1項、第3項規定，提起本件訴訟。
  ㈡並聲明：
　⒈被告應給付原告410,175元，及自起訴狀繕本送達翌日起至清
    償日止，按週年利率5％計算之利息。
　⒉願供擔保，請准宣告假執行。
二、被告則辯以：對於原告起訴之事實沒有爭執，之前確實有與
    原告之配偶王承濃發生婚外情。醫療費用部分如原告有提出
    收據，則不爭執。並聲明：原告之訴駁回。
三、本院得心證之理由：
  ㈠原告主張被告明知王承濃為其配偶，卻於原告與王承濃婚姻
    存續期間之民國109年5月間，與王承濃交往發展婚外情，進
    而發生性關係，有不當交往之男女關係，業據其提出原告身
    分證正反面影本、被告與王承濃親密相片為證（新司簡調卷
    第21-27頁）；另被告之前配偶邱寶儀前對王承濃就前開男
    女不正當交往行為，訴請王承濃賠償其精神慰撫金，經本院
    判決王承濃應賠償邱寶儀精神慰撫金20萬元等情，有本院11
    0年度新簡字第582號判決在卷可稽（新司簡調卷第55-59頁
    ），並經本院調取該上開損害賠償事件卷宗核閱無訛，且為
    被告所不爭執，堪信原告上開主張為真實。
  ㈡按因故意或過失，不法侵害他人之權利者，負損害賠償責任
    ，故意以背於善良風俗之方法，加損害於他人者亦同；不法
    侵害他人之身體或健康者，對於被害人因此喪失或減少勞動
    能力或增加生活上之需要時，應負損害賠償責任；不法侵害
    他人之身體、健康、名譽、自由、信用、隱私、貞操，或不
    法侵害其他人格法益而情節重大者，被害人雖非財產上之損
    害，亦得請求賠償相當之金額；前2項規定，於不法侵害他
    人基於父、母、子、女或配偶關係之身分法益而情節重大者
    ，準用之，民法第184條第1項、第193條第1項、第195條第1
    項、第3項定有明文。又婚姻係以夫妻之共同生活為其目的
    ，配偶應互相協力保持其共同生活之圓滿安全及幸福，而夫
    妻互守誠實，係為確保其共同生活之圓滿安全及幸福之必要
    條件，故應解為配偶因婚姻契約而互負誠實之義務，配偶之
    一方行為不誠實，破壞共同生活之圓滿安全及幸福者，即為
    違反因婚姻契約之義務而侵害他方之權利。是若夫妻之一方
    違反婚姻之誠實義務，與婚姻外之第三人發生通姦或其他親
    密行為，致破壞夫妻共同生活之圓滿幸福者，則該行為人（
    含配偶之一方及婚姻外之第三人），即係侵害婚姻關係存續
    中之他方配偶基於配偶關係之身分法益，而屬情節重大，受
    害配偶自得依前揭規定，請求非財產上之損害賠償。本件被
    告於原告與王承濃婚姻關係存續期間，明知王承濃為有配偶
    之人，竟與其有男女間不當之交往，並發生性行為，足認被
    告上開行為，侵害原告基於配偶關係之身分法益，且屬情節
    重大。是原告主張被告不法侵害其配偶權，致其精神上受有
    痛苦等情，而依侵權行為之法律關係，請求被告賠償財產及
    非財產上之損害，即屬有據。
  ㈢茲就原告請求細目之准駁，詳述如下：
　⒈醫療費用10,175元部分：
　　原告主張因知悉被告與王承濃上述男女不正當交往行為致罹
    患憂鬱症至精神科就診，支出醫療費用10,175元，並提出晴
    光診所診斷證明書、沐心中醫診所診斷證明書、醫療收據（
    新司簡調卷第29-31、41-51頁）為證，且被告所不爭執，原
    告此部分之請求，應屬有據。
　⒉精神慰撫金40萬元部分：
    又非財產上損害之慰撫金數額，究竟若干為適當，應斟酌兩
    造身分、地位及經濟狀況，俾為審判之依據。查被告不法侵
    害原告基於配偶關係之身分法益而情節重大，已如前述，原
    告因而在精神上受有相當之痛苦，據此請求被告負賠償責任
    ，即屬有據。而原告為高中職畢業，在臺南市政府市場處擔
    任專案約聘人員，今年約聘期屆滿，已婚，有2名未成年子
    女，108、109年度課稅所得收入分別為31,200元、28,600元
    ，名下有汽車1輛之財產；被告為專科畢業，目前無業，已
    離婚，小孩由前夫扶養，108、109年度課稅所得收入分別為
    279,472元、144,378元，名下無財產等情，業據兩造陳明在
    卷，有原告之畢業補發證明書、臺南市市場處安心即時上工
    計畫工作津貼經費印領清冊、兩造稅務電子閘門財產所得調
    件明細表附卷可稽（本院卷第27-37頁），本院衡酌上情，
    因認原告主張非財產上損害之精神慰撫金40萬元尚屬過高，
    應以20萬元為允當。
四、綜上，原告依侵權行為之法律關係，訴請被告給付210,175
    元（即醫療費用10,175元+精神慰撫金20萬元），及自起訴
    狀繕本送達翌日即111年1月27日起至清償日止，按週年利率
    5％計算之利息，為有理由，應予准許；逾此範圍之請求，為
    無理由，應予駁回。
五、按各當事人一部勝訴、一部敗訴者，其訴訟費用，由法院酌
    量情形，命兩造以比例分擔或命一造負擔，或命兩造各自負
    擔其支出之訴訟費用；法院為終局判決時，應依職權為訴訟
    費用之裁判，民事訴訟法第79條、第87條第1項分別定有明
    文。查本件訴訟費用為4,520元（即第一審裁判費），本院
    審酌兩造勝、敗訴之比例等情，認應由被告負擔2,320元，
    餘由原告負擔，較為合理。
六、本判決原告勝訴部分，係就民事訴訟法第427條規定適用簡
    易程序所為被告敗訴之判決，依同法第436條第2項準用第38
    9條第1項第3款規定，應依職權宣告假執行。原告就此部分
    聲明願供擔保聲請宣告假執行，核無必要。至原告敗訴部分
    ，其假執行之聲請失所附麗，應予駁回。
七、結論：本件原告之訴為一部有理由、一部無理由。爰依民事
    訴訟法第436條第2項、第79條、第87條第1項、第389條第1
    項第3款，判決如主文。
中　　華　　民　　國　　111 　年　　5 　　月　　5 　　日
                    新市簡易庭  法  官  曾仁勇
以上正本係照原本作成。
如不服本判決，應於判決送達後20日內，向本院提出上訴狀並表
明上訴理由，如於本判決宣示後送達前提起上訴者，應於判決送
達後20日內補提上訴理由書（須附繕本）。
如委任律師提起上訴者，應一併繳納上訴審裁判費。
中　　華　　民　　國　　111 　年　　5 　　月　　5 　　日
                                書記官  吳佩芬